【裁判字號】    99,交聲,370
【裁判日期】    990507
【裁判案由】    交管條例聲異
【裁判全文】
臺灣板橋地方法院交通事件裁定         99年度交聲字第370號
原處分機關  交通部公路總局臺北區監理所板橋監理所
異  議  人  乙○○
上列異議人即受處分人因違反道路交通管理處罰條例案件，不服
交通部公路總局臺北區監理所板橋監理站中華民國99年1 月26日
板監裁字第裁41-C00000000號裁決處分（舉發案號：臺北縣政府
警察局98年12月8 日北縣警交大字第C00000000 號），聲明異議
，本院裁定如下：
    主  文
異議駁回。
    理  由
一、原處分意旨略以：異議人即受處分人乙○○於民國98年12月
    6 日12時35分許，駕駛車號WSG-503 號輕型機車，行經有燈
    光號誌管制之臺北縣永和市○○路與永安街之交岔路口，因
    有「闖紅燈（福和路直行）」之違規行為，經臺北縣政府警
    察局永和分局勤員警製單當場舉發，並查證違規屬實，爰依
    道路交通管理處罰條例第53條第1 項規定裁處罰鍰新臺幣（
    下同）1,800 元，並依同條例第63條第1 項第3 款（漏引第
    3 款）規定記違規點數3 點。
二、異議意旨略以：異議人當時騎車行經福和路時，因號誌有秒
    差，因此不慎闖過，但異議人當時有公務在身（服務於永和
    市清潔隊），員警爛下時，語多刁難，與民爭利云云。
三、按汽車駕駛人，行經有燈光號誌管制之交岔路口闖紅燈者，
    處1,800 元以上5,400 元以下罰鍰，並記違規點數3 點，道
    路交通管理處罰條例第53條第1 項、第63條第1 項第3 款分
    別定有明文。
四、經查：本件異議人即受處分人乙○○於98年12月6 日12時35
    分許，駕駛車號WSG-503 號輕型機車，行經有燈光號誌管制
    之臺北縣永和市○○路與永安街之交岔路口，因有「闖紅燈
    （福和路直行）」之違規行為，經臺北縣政府警察局永和分
    局勤員警製單當場舉發，嗣異議人到案提出申訴，經原處分
    機關函請舉發單位查復並綜合相關資料審查結果，認上開違
    規屬實，依道路交通管理處罰條例53條第1 項規定裁處罰鍰
    1,800 元，並依同條例第63條第1 項第3 款規定記違規點數
    3 點等情，此有舉發通知單、交通違規案件陳訴書、交通部
    公路總局臺北區監理所板橋監理所98年12月24日北監板四字
    第0982010025號函、臺北縣政府警察局永和分局99年1 月4
    日北縣警永交字第0980044042號函、違反道路交通管理事件
    裁決書等影本各1 份附卷可稽。另經本院依職權傳喚證人即
    執勤員警甲○○到庭具結證述略以：當時我騎警用機車執行
    巡邏勤務，我沿福和路行駛，在福和路跟永安街停等紅綠燈
    ，看到一部機車跟我同向，但沒有停下來，直接闖過該交岔
    路口，當時管制福和路行向的號誌是紅燈，我到達該路口，
    紅綠燈已經變紅燈一陣子了，異議人機車是在我的前方，他
    應該沒有看到我，我跟異議人機車距離約10至20公尺，我看
    到異議人闖紅燈後，我就騎警用機車過去追他，請異議人靠
    邊停車舉發，異議人當時有承認闖紅燈，當場也簽收舉發通
    知單，我記得異議人當時有跟我說他要趕時間上班，他是清
    潔隊的臨時約聘人員等語（見本院99年3 月8 日訊問筆錄第
    2 頁）。查證人甲○○係警察，當時依法執行勤務，與異議
    人素不相識，彼此間無任何怨隙，衡情應無甘冒偽證罪責，
    設詞誣陷異議人之虞。況證人甲○○當時因執行巡邏勤務，
    駕駛警用機車適巧跟在異議人機車之後，彼此距離甚為接近
    ，其抵達上開交岔路口，衡情其對於現場燈號情形、異議人
    機車之動態，應有特別之留意，且於本院訊問時，就其當時
    親眼目睹情節，到庭結證綦詳，所為證述自屬可信。再參以
    異議人自己亦稱：因號誌有秒差，因此不慎闖過云云，足認
    異議人當時駕駛機車，行經有燈光號誌管制之臺北縣永和市
    ○○路與永安街之交岔路口，確有闖紅燈之違規事實無疑。
    異議人提起本件異議，經本院合法傳喚，竟無故未到庭，雖
    先前以書面辯稱：伊當時有公務在身云云，惟未為具體之說
    明，更未提出任何事證，所辯委難採信。至於異議人所稱：
    員警爛下時，語多刁難，與民爭利云云，洵與其違規事實之
    成立與否無直接關連，本院毋庸審認。
五、從而，本件舉發單位認異議人有闖紅燈之違規行為，當場製
    單舉發，經異議人到案提出申訴後，原處分機關依道路交通
    管理處罰條例第53條第1 項、第63條第1 項第3 款（漏引第
    3 款）規定，並斟酌違反道路交通管理事件統一裁罰基準表
    所定標準，對異議人裁處罰鍰1,800 元，並記違規點數3 點
    ，均屬有據，核無違法或不當之處。異議人執持前詞，對原
    處分機關所為之裁決處分聲明異議，為無理由，應予駁回。
六、依道路交通管理處罰條例第87條第2 項，道路交通案件處理
    辦法第19條，裁定如主文。
中    華    民    國    99    年    5     月    7     日
                  交通法庭  法  官  朱嘉川
以上正本證明與原本無異。
如不服本裁定應於送達後5 日內向本院提出抗告狀。
                            書記官  陳聖儒
中    華    民    國    99    年    5     月    10    日

司法院資訊處製作；財團法人民間司法改革基金會備份。
